【裁判字號】    99,訴,889
【裁判日期】    990421
【裁判案由】    毒品危害防制條例
【裁判全文】
臺灣板橋地方法院刑事判決               99年度訴字第889號
公  訴  人  臺灣板橋地方法院檢察署檢察官
被      告  甲○○
上列被告因違反毒品危害防制條例案件，經檢察官提起公訴（98
年度毒偵字第8797號），被告於準備程序中就被訴事實為有罪之
陳述，經告知被告簡式審判程序之旨，並聽取當事人之意見後，
本院合議庭裁定由受命法官獨任進行簡式審判程序，判決如下：
    主  文
甲○○施用第一級毒品，累犯，處有期徒刑捌月，扣案注射針筒
貳支均沒收。又施用第二級毒品，累犯，處有期徒刑肆月。應執
行有期徒刑拾月，扣案注射針筒貳支均沒收。
    事  實
一、甲○○(一)、於民國88年間，因施用毒品案件，經本院以88年
    度毒聲字第1202號裁定送觀察、勒戒後，認無繼續施用毒品
    傾向，於88年3 月12日執行完畢釋放出所，並經臺灣板橋地
    法院檢察署檢察官以88年度偵字第5090號為不起訴處分確定
    。(二)、於89年間因施用毒品案件，經本院以89年度毒聲字第
    115 號裁定觀察、勒戒後，認有繼續施用毒品之傾向，經本
    院以89年度毒聲字第467 號裁定令入戒治處所強制戒治，經
    本院以89年度毒聲字第3838號裁定停止戒治，所餘期間付保
    護管束；又經本院以90年度毒聲字第446 號裁定撤銷停止戒
    治，於90年9 月4 日強制戒治執行完畢，其上述施用毒品犯
    行，並經本院以89年度重簡字第394 號判決判處有期徒刑6
    月確定，於91年3 月3 日縮刑期滿執行完畢。(三)、於90年間
    因施用毒品案件，經本院以91年度重簡字第696 號判決判處
    有期徒刑6 月確定，於91年10月18日易科罰金執行完畢。(四)
    、於94、95年間，分別因施用毒品、竊盜等案件，經本院以
    94年度訴字第1206號判決判處有期徒刑10月、6 月，以94年
    度易字第1165號判決判處有期徒刑10月，以95年度易字第
    585 號判決判處有期徒刑7 月，以95年度簡字第4804號判處
    有期徒刑6 月，另經臺灣臺北地方法院以95年度訴更一字第
    7 號判決判處有期徒刑10月，上開各罪均已確定，嗣經臺灣
    臺北地方法院以96年度聲減字第1185號裁定予以減刑並定應
    執行刑後，於97年4 月30日縮刑期滿執行完畢（本案構成累
    犯）。仍未知悔改，分別基於施用第一級海洛因及第二級毒
    品甲基安非他命之犯意，於98年11月22日上午，在臺北縣五
    股鄉堤防邊，以玻璃球燒烤方式施用第二級毒品甲基安非他
    命1 次，另於同日晚間10時許，在上址，以針筒注射方式施
    用第一級毒品海洛因1 次。嗣於98年11月23日凌晨2 時30分
    許，為警於臺北縣蘆洲永安橋上查獲，並扣得其所有供施用
    海洛因所用之注射針筒2 支。
二、案經臺北縣政府警察局中和第二分局移送臺灣板橋地方法院
    檢察署檢察官偵查起訴。
    理  由
一、上揭犯罪事實，業據被告甲○○於本院審理中坦承不諱，又
    被告於98年11月23日凌晨5 時5 分許為警查獲後所採集之尿
    液經送檢驗結果，確呈海洛因代謝物嗎啡及甲基安非他命陽
    性反應，有臺灣檢驗科技股份有限公司98年12月7 日濫用藥
    物檢驗報告乙紙附卷足稽（附於98年度毒偵字第8797號偵查
    卷第29頁），復有被告自承為其所有供施打海洛因使用之注
    射針筒2 支扣案可資佐證，足認被告之自白與事實相符。再
    被告有事實欄所示之施用毒品前科，有臺灣高等法院被告前
    案紀錄表存卷可參，其於前次強制戒治執行完畢後5 年內，
    復因施用毒品犯行而經法院判處罪刑確定後，再為本案施用
    第一級、第二級毒品之犯行明確，而與毒品危害防制條例第
    20、23條所定之「初犯」或「5 年後再犯」情形有別（最高
    法院95年度第7 次刑事庭會議決議內容參照），自應依法論
    科。
二、按海洛因及甲基安非他命為毒品危害防制條例第2 條第2 項
    第1 款、第2 款明定之第一、二級毒品。核被告施用第一級
    毒品海洛因及第二級毒品甲基安非他命之行為，係犯毒品危
    害防制條例第10條第1 項、第2 項之施用第一、二級毒品罪
    。其持有第一、二級毒品之低度行為，為施用之高度行為所
    吸收，不另論罪。被告所犯上開二罪間，犯意各別，行為互
    殊，應予分論併罰。又被告有如事實欄所示之犯罪科刑執行
    情形，有前述臺灣高等法院被告前案紀錄表可佐，其於有期
    徒刑執行完畢後5 年內，故意再犯本件有期徒刑以上之二罪
    ，均為累犯，應皆依刑法第47條第1 項之規定加重其刑。爰
    審酌被告之素行、犯罪之動機、手段、所生危害程度及犯後
    坦承犯行之態度等一切情狀，分別量處如主文所示之刑，並
    定其應執行之刑，以資懲儆。
三、扣案之注射針筒2 支，均係被告所有而供其施用第一級毒品
    所用之物，業據被告於本院審理中供明在卷，爰依刑法第38
    條第1 項第2 款、第3 項之規定宣告沒收。
據上論斷，應依刑事訴訟法第273 條之1 第1 項、第299 條第1
項前段，毒品危害防制條例第10條第1 項、第2 項，刑法第11條
前段、第47條第1 項、第38條第1 項第2 款、第3 項、第51條第
5款，判決如主文。
本案經檢察官陳姿雯到庭執行職務。
中    華    民    國    99    年    4     月    21    日
                  刑事第二十庭  法  官  吳佳穎
以上正本證明與原本無異
如不服本判決應於送達後10日內向本院提出上訴狀
                                書記官  黃炎煌
中    華    民    國    99    年    4     月    21    日
附錄本案論罪科刑法條全文：
毒品危害防制條例第10條
施用第一級毒品者，處6 月以上5 年以下有期徒刑。
施用第二級毒品者，處3 年以下有期徒刑。

司法院資訊處製作；財團法人民間司法改革基金會備份。
